【裁判字號】    95,訴,567
【裁判日期】    951115
【裁判案由】    違反毒品危害防制條例
【裁判全文】
臺灣雲林地方法院刑事判決               95年度訴字第567號
公  訴  人  臺灣雲林地方法院檢察署檢察官
被      告  甲○○
上列被告因違反毒品危害防制條例案件，經檢察官提起公訴（95
年度偵字第3849號），本院判決如下：
    主  文
甲○○轉讓第一級毒品，累犯，處有期徒刑貳年。
    事  實
一、甲○○前因傷害、妨害自由案件，經法院分別判處有期徒刑
    3 月、2 月確定，另因違反家庭暴力防治法案件，經法院判
    處有期徒刑5 月確定，上開3 罪經定應執行為有期徒刑9 月
    確定；又因施用毒品案件，經法院判處有期徒刑7 月確定，
    所犯上開各罪接續執行，於民國94年3 月28日縮刑期滿執行
    完畢。詎仍不知悔改，又基於轉讓第1 級毒品海洛因之犯意
    ，於95年7 月27日中午12時55分許，在雲林縣大埤鄉聯美大
    橋下南端堤防道路旁，轉讓第1 級毒品海洛因1 包（淨重0.
    16公克）予乙○○，隨即為警當場查獲，並自乙○○身上扣
    得甲○○轉讓予乙○○持有之毒品海洛因1 包。
二、案經雲林縣警察局虎尾分局報告臺灣雲林地方法院檢察署檢
    察官偵查起訴。
    理  由
一、訊據被告甲○○固不否認有於上開時、地，將毒品海洛因1
    包交付予乙○○之事實，惟矢口否認有何轉讓毒品之犯行，
    辯稱：是乙○○要跟我討，我跟他說我只有一點點，但乙○○不相信，叫我拿給他看一下，他就拿去看，那時警察就來
    了云云。經查：
    (一)被告有於95年7 月27日委託丙○○駕車載其前往雲林縣大
      埤鄉聯美大橋下南端堤防道路旁，嗣於同日中午12時55分
      許，在該處將毒品海洛因1 包交付予乙○○，隨即為警當
      場查獲，並自乙○○身上扣得毒品海洛因1 包、現金新臺
      幣（下同）1,000 元，自丙○○身上扣得注射針筒5 支、
      玻璃管5支 、海洛因殘渣袋1 個、分裝袋3 個、玻璃球吸
      食器2 個、現金2,500 元等事實，業據證人乙○○於偵查
      中證稱：扣案的海洛因是被告給我的等語（偵卷第18頁反
      面），及證人丙○○於本院審理時證稱：當天我約了阿龍
      要去拿海洛因，結果在約定的地點遇到被告，他拜託我載
      他到聯美橋下，結果我們就被警察抓到了，後來在我的身
      上還有乙○○的身上有搜到錢，在乙○○身上有搜到1 包
      海洛因等語（本院卷第57-62 頁），且為被告所不爭執，
      並有扣押物品目錄表、扣押物品照片、乙○○另案扣押物
      品清單及扣案之白色粉末1 包可證，該白色粉末經送鑑定
      結果，含有第1 級毒品海洛因成份（淨重0.16公克），有
      法務部調查局95年8 月17日調科壹字第16000317600 號鑑
      定通知書1 紙在卷可佐（本院卷第48頁），應堪認定。
    (二)被告於本院準備程序時供稱：那天我打電話給「阿龍」，
      就是拿1,000 元的毒品，我在跟「阿龍」拿東西的時候，
      乙○○打電話給我叫我幫他拿，乙○○叫我一點點給他我
      說不要，我說我只有拿一點點而已，而乙○○就拿去看一
      下，而乙○○在看的時候，警察就來了（本院卷第21頁）
      。於審理中則供稱：乙○○打電話給我的時候還沒有買到
      海洛因（本院卷第63頁反面）；這次毒品只有一點點，所
      以沒有分給乙○○施用，因為沒有錢，所以只買了900 元
      毒品，找到乙○○之後我打算要自己吸食（本院卷第第
      64-68 頁反面）。然查，被告於警詢時先是供稱：95年7
      月27日在大埤鄉○○○○○道路旁向「阿龍」買1 包海洛
      因，我要帶到大埤鄉聯美橋下南端分給乙○○吸食，警方
      現場查獲之海洛因1 包，是我向「阿龍」所購買的，今天
      約定到大埤鄉聯美橋南端交貨，1 塑膠袋包裝之海洛因毒
      品1,000 元（警卷第1 頁反面）；我當時是將海洛因毒品
      交給乙○○，準備2 人共同吸食時，就被警方查獲等語（
      警卷第6 頁）；於偵查中供稱：我和乙○○是朋友，我剛
      好去跟人家拿毒品，乙○○打電話給我，我說我請你吃，
      我們2 人都會互相請，請乙○○的毒品我拿在手上，我讓
      人家載，打開車窗拿在手上跟他說在這裡，他拿去後，說
      快一點，趕快一起吸食，我跟他說等一下我跟駕駛講一下
      話再過去，我們2 人準備一起去吸食，警察就過來了（偵
      卷第9 頁）；是我在跟「阿龍」買完毒品後，乙○○打電
      話給我，我說不然我請你吸食（偵卷第15頁），被告於警
      詢及偵查中，均供稱毒品是要與乙○○共同吸食，於審理
      中卻翻稱只有要自己施用；於第1 次警詢及本院第1 次行
      準備程序時，均供稱此次毒品買了1,000 元，於審理中卻
      又稱因為錢不夠，只買了900 元；於第2 次偵查中供稱買
      完毒品後乙○○打電話給我，但於審理中又稱乙○○打電
      話給我的時候還沒有買到毒品，其所供前後已不相符合。
    (三)又以被告於審理中所供：乙○○打電話過來的時候，我就
      在聯美橋那邊等「阿龍」要買毒品，打電話的時候，就有
      約在聯美橋下等，我也是聯美橋那邊跟「阿龍」買毒品，
      就是丙○○載我的地方，我在那邊等「阿龍」等了很久，
      然後跟乙○○是約聯美大橋的另外1 個地方，就是隔500
      公尺的聯美橋下，打電話跟見到乙○○時，這中間隔了1
      、2 個小時，買到的時候跟拿給乙○○的時間沒有很久，
      大概過了10分鐘，這次毒品因為沒有錢，所以只買了900
      元（本院卷第63-66 頁）等情觀之，若被告於當日購買毒
      品時，已知身上錢不夠，無法購買足夠之毒品分給乙○○
      施用，何以仍與乙○○相約於橋下等候，而不告知乙○○
      錢不夠，要求乙○○前往該處一同購買毒品。況被告與乙○○所約定之地點，距離被告購買毒品處只相隔500 公尺
      ，卻由被告1 人在該處等候1 個多小時購買毒品，待購得
      數量不多之毒品後，再委託丙○○載其前往相隔500 公尺
      之約定地點，僅為告知乙○○毒品不夠，實不合常理。復
      依證人丙○○所述：剛停車被告就把車窗搖下來，把手伸
      出去拿東西交給乙○○，被告並沒有先跟乙○○講話，他
      們2 個人都還沒講到話，警察就來了等情（本院卷第59頁
      反面），以證人丙○○與被告、乙○○均無何仇隙，與本
      件案情又較無利害關係，是其所為之證言應較為客觀可信
      ，是被告應係到現場後，隨即將毒品海洛因交付予乙○○
      ，並無其所辯仍有跟乙○○說毒品只有一點點，要自己施
      用之情形。被告上開所辯，均為事後卸責之詞，並無足採
      。
    (四)又證人乙○○本院審理時雖證稱：95年7 月27日有和被告
      約在聯美橋那邊見面，我打電話給他，問他有沒有海洛因
      可以分我施用，他本來是要分給我施用，但是到現場時，
      他說只有一點點，我就說先給我看一下，但是拿過來看的
      時候，警察就來了，在電話裡面約的時候，被告有說要分
      給我，所以我就在橋下等他，到現場時被告沒有下車，只
      有搖下車窗拿給我，我們聊了3 、4 句而已，警察就來了
      （本院卷第51-56 頁）。然其所為上開證言，與其於偵查
      中所述：扣案海洛因是被告給我的，他給我要一起吃的，
      拿到我手上之後警察就來，我在橋下等他，準備要在旁邊
      吸食的（偵卷第18頁反面）之內容前後不符，更與證人丙○○所證稱：被告還沒有和乙○○講話，警察就來了之情
      形有異，是證人乙○○上開所證，顯係事後附和迴護被告
      之詞，不足採信。
    (五)被告於警詢及偵查中雖均供稱該包毒品係欲與乙○○共同
      在聯美橋下吸食，而證人乙○○於偵查中亦為相同之證述
      ，惟參酌證人丙○○所述：被告到聯美橋下看到乙○○，
      叫我迴轉停車，剛停車被告就把車窗搖下來，把手伸出去
      拿東西交給乙○○，被告並沒有先跟乙○○講話，他們2
      個人都還沒講到話，警察就來了，現場查獲的注射針筒、
      玻璃管、海洛因殘渣袋、分裝袋、玻璃吸食器，都是我所
      有，與被告、乙○○2 人沒有關係等情，則衡情，若被告
      確欲與乙○○在聯美大橋下共同施用毒品，則被告於丙○○搭載其到現場時，即可下車與乙○○會合，不致於先迴
      轉之後再停車，且被告一停車就把車窗搖下來，將毒品交
      付予乙○○，被告並沒有先跟乙○○講話，被告及乙○○
      於當日為警查獲時，在其身上均未扣得施用毒品海洛因之
      器具，現場查獲的注射針筒、玻璃管、海洛因殘渣袋、分
      裝袋、玻璃吸食器，又均為丙○○所有，與被告、乙○○
      無關，是足認被告於上開時、地交付毒品海洛因1 包予乙○○，亦非欲由2 人共同在橋下吸食，而係被告單純轉讓
      該包毒品海洛因予乙○○，應堪認定。本件事證明確，被
      告犯行堪以認定，應依法論科。
二、核被告甲○○所為，係犯毒品危害防制條例第8 條第1 項之
    轉讓第1 級毒品罪。又其轉讓前持有第1 級毒品海洛因之低
    度行為，為轉讓之高度行為所吸收，不另論罪。又被告有如
    事實欄所載之前案科刑及執行紀錄，有卷附臺灣高等法院被
    告前案紀錄表可按，其受有期徒刑之執行完畢，5 年以內故
    意再犯有期徒刑以上之罪，為累犯，應依刑法第47條第1 項
    之規定，加重其刑。爰審酌被告明知毒品海洛因具有成癮性
    ，竟仍提供予乙○○施用，所為助長毒品氾濫，更戕害他人
    身心健康，及其犯後否認犯行，態度不佳，惟轉讓之對象僅
    乙○○1 人、次數僅1 次、數量非鉅，所生危害尚屬有限等
    一切情狀，量處如主文所示之刑。至扣案之毒品海洛因1 包
    ，係被告轉讓予乙○○施用，而乙○○所涉施用毒品犯行，
    已由檢察官另案偵查中，業據證人乙○○供述在卷（本院卷
    第51頁），則此扣案毒品海洛因既非於本案扣押，自應於乙○○所涉施用毒品案件中依法處理即可，無再於本案重複宣
    告沒收銷燬之必要，檢察官請求就扣案之毒品海洛因1 包依
    毒品危害防制條例第18條第1 項前段宣告沒收銷燬，容有未
    洽，附此敘明。
據上論斷，刑事訴訟法第299 條第1 項前段，毒品危害防制條例
第8 條第1 項，刑法第11條、刑法第47條第1項，判決如主文。
本案經檢察官丁○○到庭執行職務。
中    華    民    國    95    年    11    月    15    日
                  刑事第三庭    審判長法  官 劉 國 賓
                                      法  官 廖 淑 華
                                      法  官 王 素 珍
以上正本證明與原本無異。
如不服本判決，應於判決收受後10日內，向本院提出上訴狀（須
附繕本）。
                                      書記官 李 達 成
中    華    民    國    95    年    11    月    17    日
毒品危害防制條例第8條第1項
轉讓第一級毒品者，處1 年以上7 年以下有期徒刑，得併科新臺
幣1 百萬元以下罰金。
轉讓第二級毒品者，處6 月以上5 年以下有期徒刑，得併科新臺
幣70萬元以下罰金。
轉讓第三級毒品者，處3 年以下有期徒刑，得併科新臺幣30萬元
以下罰金。
轉讓第四級毒品者，處1 年以下有期徒刑，得併科新臺幣10萬元
以下罰金。
前四項之未遂犯罰之。
轉讓毒品達一定數量者，加重其刑至二分之一，其標準由行政院
定之。


司法院資訊處製作；財團法人民間司法改革基金會備份。
